臺灣高等法院刑事判決
110年度上訴字第1708號
上  訴  人  
即  被  告  林○和


上列上訴人即被告因家暴傷害案件，不服臺灣新竹地方法院110
年度訴字第5號，中華民國110年3月3日第一審判決（起訴案號：
臺灣新竹地方檢察署109年度偵字第11919號），提起上訴，本院
判決如下：
    主  文
上訴駁回。
    事實及理由
一、本案經本院審理結果，認原審以上訴人即被告(下稱被告)林
    ○和犯傷害罪，處拘役40日，如易科罰金，以新臺幣1000元
    折算1日，經核其認事用法、量刑及沒收均無不當，應予維
    持，並引用原審判決書記載之事實、證據及理由（如附件）
    。
二、被告上訴意旨略以：於民國109年9月27日18時許，告訴人不
    顧手中抱著小孩竟用左手用力急促的方式拍打被告家中的大
    門玻璃，且又用腳踹被告家大門門板，造成門板有多處的刮
    傷，力道之大連在二樓的被告爸媽與大女兒、兒子都受到驚
    嚇，當被告打開門時告訴人仍持續在踢門板，被告當下腳伸
    出去時踢到當時正在踢大門的告訴人的腳，因此在警察局筆
    錄過程中與檢察官訊問過程中被告均是已有踢到告訴人的腳
    而據實回答，但並非刻意踢告訴人或是傷害告訴人，後續警
    察也有將現場的狀況拍照。告訴人所提出的驗傷單，被告質
    疑，與被告當下所踢到的地方有差異，依告訴人的手掌上的
    傷口不像是外力造成的撕裂傷，而像是被東西刺到的傷；且
    告訴人曾在庭上陳述被告是往小孩的地方踢過去，但當下告
    訴人是將小孩抱在左手，而驗傷的地方卻是右邊，明顯的與
    事實不符；原審並未審視到告訴人在當時所發生的情形加以
    審酌，被告在當下並無刻意傷害告訴人，倘若告訴人在當下
    沒有將腳踢出來，或許被告就不會有踢到的告訴人，本案的
    傷害被告並非是刻意或是故意傷害到告訴人，被告也希望法
    院能針對事情的來龍去脈做一個更完整的評估與考量，還給
    被告一個清白云云。　　
三、經查，被告於原審審理時對上開事實坦承不諱(見原審卷第26、36頁)，經核與證人即告訴人於偵查中證述：我用手擋他的腳，可能是鞋子問題所以手受傷，他也踢到我腹部；他是抬腳踹我一下，踢到我腹部，我用手擋，他沒有踢到我的腳等語(見偵查卷第29頁)，於本院審理時證稱：被告後來開門後，腳馬上抬起來踹我，踹我右下腹部，受傷照片是警察發現我手流血拍的，同診斷證明書，是當天驗傷的，我是同時被踢中下腹部跟右手手掌等語(見本院卷第68至70頁)；而證人上開一致之證詞，經核與新竹國泰綜合醫院109年9月27日診字第0000000000號診斷證明書所記載：「右手挫傷、右腹壁挫傷」之傷勢相互吻合(見偵查卷第15頁)，參酌告訴人於109年9月27日18時許受傷後，隨即於同日晚上20時32分至新竹國泰綜合醫院就診，亦有上開診斷證明書可證(見同卷同頁)，由此足證告訴人所受上開腹壁挫傷之傷害，確係被告所為，且客觀衡之，而以腳踹他人腹部會造成傷害乙節，為一般社會經驗之事實，被告主觀上對此實難諉為不知之理，參以告訴人於遭被告傷害後，隨即至醫院就診，經診斷後受有右手挫傷、右腹壁挫傷等傷害，已如上述，客觀上實難想像告訴人係為誣陷被告而自行傷害自己之身體，是被告上訴意旨否認犯行，以其並非故意傷害告訴人，亦未傷害告訴人云云，經核與本案卷證不符，自難認為可採。　　　　
四、從而，被告以前事由指摘原判決違誤等節，經核並無可採，
    其上訴為無理由，應予駁回。 
據上論斷，應依刑事訴訟法第368條、第373條 ，判決如主文。
本案經檢察官林黛利到庭執行職務。
中　　華　　民　　國　　110 　年　　8 　　月　　25　　日
                  刑事第二十五庭審判長法　官  邱滋杉
                                      法　官  文家倩
                                      法　官  黃翰義
以上正本證明與原本無異。
如不服本判決，應於收受送達後20日內向本院提出上訴書狀，其
未敘述上訴之理由者並得於提起上訴後20日內向本院補提理由書
（均須按他造當事人之人數附繕本）「切勿逕送上級法院」。
                                      書記官  邱鈺婷
中　　華　　民　　國　　110 　年　　8 　　月　　30　　日
附件
臺灣新竹地方法院刑事判決
                                        110年度訴字第5號
公　訴　人　臺灣新竹地方檢察署檢察官
被　　　告　林○和  
                   
                   
上列被告因傷害案件，經檢察官提起公訴（109年度偵字第11919
號），本院依簡式審判程序判決如下：
    主  文
林○和犯傷害罪，處拘役肆拾日，如易科罰金，以新臺幣壹仟元
折算壹日。
    事實及理由
一、本件犯罪事實及證據，除證據並所犯法條欄應補充「被告林
    ○和於本院審理時之自白」，並應更正「傷勢及現場照片」
    外，餘均引用檢察官起訴書之記載（如附件）。
二、論罪科刑
（一）按家庭暴力，指家庭成員間實施身體或精神上不法侵害之
      行為；而家庭暴力罪，係指家庭成員間故意實施家庭暴力
      行為而成立其他法律所規定之犯罪，家庭暴力防治法第2
      條第1款、第2款定有明文。查被告與告訴人曾有婚姻關係
      ，已據被告陳明在卷，被告與告訴人具有家庭暴力防治法
      第3條第1款所稱家庭成員關係。被告對告訴人為傷害之行
      為，屬於家庭成員間實施身體上不法侵害之行為，自該當
      家庭暴力防治法所稱之家庭暴力罪，惟因家庭暴力防治法
      之上開條文並無罰則規定，應依刑法傷害罪之規定予以論
      處。是核被告所為，係犯刑法第277條第1項之傷害罪。
（二）爰審酌被告僅因細故與告訴人發生爭執，不思以理性方法
      解決，致告訴人之身體受有上開之傷害，且迄未賠償告訴
      人所受之損害或達成民事和解，實屬不該，惟念被告犯後
      坦承犯行，態度尚可，兼衡被告有外商之工作經歷，暨其
      犯罪動機、目的、手段、生活狀況（警詢自陳家庭經濟狀
      況為勉持）、品行、智識程度為大學畢業等一切情狀，量
      處如主文所示之刑，並諭知易科罰金之折算標準，以資懲
      儆。
據上論斷，應依刑事訴訟法第273條之1第1項、第299條第1項前
段、第310條之2、第454條第2項，判決如主文。
本案經檢察官馮品捷提起公訴，檢察官陳宏兆到庭執行職務。
中　　華　　民　　國　　110 　年　　3 　　月　　3 　　日
                  刑事第六庭  法　官  王子謙
以上正本證明與原本無異。
如不服本判決應於收受本判決後20日內向本院提出上訴書狀，上
訴書狀應敘述具體理由。上訴書狀未敘述上訴理由者，應於上訴
期間屆滿後20日內補提理由書狀於本院（均須按他造當事人之人
數附繕本）「切勿逕送上級法院」。
中　　華　　民　　國　　110 　年　　3 　　月　　3 　　日
                              書記官  廖宜君
附錄本案論罪科刑法條全文：
刑法第277條
傷害人之身體或健康者，處五年以下有期徒刑、拘役或五十萬元
以下罰金。
犯前項之罪，因而致人於死者，處無期徒刑或七年以上有期徒刑
；致重傷者，處三年以上十年以下有期徒刑。
（附件）
臺灣新竹地方檢察署檢察官起訴書
                                    109年度偵字第11919號
　　被　　　告　林○和　
　　　　　　　　　　　　
　　　　　　　　　　　　
　　　　　　　　　　　　
上列被告因家庭暴力之傷害案件，已經偵查終結，認應該提起公
訴，茲將犯罪事實及證據並所犯法條分敘如下：
　　　　犯罪事實
一、林○和為鄭○惠前配偶（雙方已於民國109年8月4日經法院調
    解離婚），為家庭暴力防治法第3條第1款所稱家庭成員。緣
    林○和於109年9月27日18時許，在新竹市○○區○○路0段000號
    住家門口前，因故與鄭○惠發生爭執，詎林○和竟基於傷害之
    犯意，以腳踢向鄭○惠，致鄭○惠受有右手挫傷、右腹壁挫傷
    等傷害。
二、案經鄭○惠訴由新竹市警察局第三分局報告偵辦。
　　　　證據並所犯法條
一、證據清單
編號 證據名稱 待證事項 1 被告林○和之供述 坦承有於上開時間、地點以腳踢向告訴人鄭○惠之事實，惟辯稱僅踢到告訴人之腳部，告訴人所受右手挫傷、右腹壁挫傷等傷害非其所造成云云。 2 告訴人鄭○惠於警詢及偵訊之證述 本件犯罪事實 3 新竹國泰綜合醫院出具之診斷證明書 告訴人受有右手挫傷、右腹壁挫傷等傷害之事實 4 新竹市警察局第三分局現場照片 於上揭時、地有爭吵及告訴人受有右手挫傷等事實 
二、核被告林○和所為，係犯刑法第277條第1項之家庭暴力傷害
    罪嫌。
三、依刑事訴訟法第251條第1項提起公訴。
　　此　致
臺灣新竹地方法院
中　　華　　民　　國　 109　　年　　11　　月　　19　　日
　　　　　　　　　　　　　　　檢　察　官　馮品捷　
本件證明與原本無異。
中　　華　　民　　國　 109　　年　　12　　月　　4 　　日
                              書  記  官  卓漱菡
所犯法條：
中華民國刑法第277條
傷害人之身體或健康者，處 5 年以下有期徒刑、拘役或 50 萬
元以下罰金。
犯前項之罪，因而致人於死者，處無期徒刑或 7 年以上有期徒
刑；致重傷者，處 3 年以上 10 年以下有期徒刑。